【裁判字號】    89,交易,655
【裁判日期】    891219
【裁判案由】    公共危險
【裁判全文】
臺灣臺中地方法院刑事判決                        八十九年度交易字第六五五號
    公  訴  人  臺灣台中地方法院檢察署檢察官
    被      告  甲○○
右列被告因公共危險案件，經檢察官聲請簡易判決處刑（八十九年度偵字第一五○○
三號），本院認不宜以簡易判決處刑，改依通常程序判決如左：
    主  文
甲○○無罪。
    理  由
一、公訴意旨略以：被告甲○○於民國（下同）八十九年八月二十九日下午十八時許
    ，在台中縣東勢鎮與友人共餐飲用酒類，已達不能駕駛動力交通工具之程度，仍
    於是日下午廿二時許，駕駛車牌號碼ＰＢ－八五五○號自目用小客車，沿台中市
    ○○路由不坑往台中市方向行駛，行經台中市一段二○七巷口（起訴書誤載為台
    中市北屯區水景巷一三弄二五號）時，因已無法安全操控，致撞擊丙○○所駕駛
    之ＭＶ－三三七五號自用小客車，經測試其吐氣之酒精濃度為每公升零點四零毫
    克，因認被告涉有刑法第一百八十五條之三公共危險罪嫌云云。
二、按犯罪事實應依證據認定之，無證據不得推定其犯罪事實；又不能證明被告犯罪
    或其行為不罰者，應諭知無罪之判決，刑事訴訟法第一百五十四條第三百零一
    條第一項分別定有明文。本件公訴人認被告涉有右揭公共危險犯行，無非以被告
    為警查獲時其酒精濃度已達每公升一點零一毫克，並有違反道路交通事故通知單
    、酒精濃度測試紙、警製觀察職務報告書、交通事故調查報告表等件為其論据。
    訊据被告甲○○固不否認有酒後駕車之事實，惟堅決否認有公共危險之犯行，辯
    稱：伊喝酒後三小時才開車，自認能安全駕駛車輛，伊由大坑往台中方向行駛，
    被害人丙○○開大車要左轉搶先穿越雙黃線撞伊，伊並無過失等語。
三、經查：本件車禍時經警測試被告之酒精濃度為每公升○、四○毫克，此有酒精測
    試紙一紙附卷可按，是被告雖有酒後駕車之情事，惟其酒精濃度並未達每公升○
    、五五毫克之特定程度，則公訴認被告為警查獲時其酒精濃度已達每公升一點零
    一毫克，即屬無据。又依卷附刑法第一百八十五條之三案件測試觀察紀表所載之
    觀察紀錄，僅載明被告有酒精過量、多話之情事，並未載有何不能安全駕車輛之
    紀錄，且据証人即查獲肇事之員警乙○○到庭証稱：酒精濃度是現場測試，測試
    值是○、四，未超過一、○，當天觀察之結果，被告稍有點酒意，但比喝醉酒的
    人好一點，肇事的原因是被害人左轉車沒有讓直行車先行，被告沒有過失等語。
    是被告辯稱伊尚能安全駕駛車輛，可以採信。再依道路交通事故調查報告表顯示
    ，本件車禍被告駕駛車牌號碼ＰＢ－八五五○號自目用小客車，沿台中市○○路
    由大坑往台中市方向行駛，丙○○所駕駛之ＭＶ－三三七五號自用小客車，係沿
    台中市○○路○段，行經台中市一段二○七巷口左轉，依道路交通安全規則第一
    百零二條第六款之規定，轉彎車應讓直行車先行，而丙○○並未讓被告先行，是
    本件車禍之肇事責任被告應無肇事因素，此與丙○○於警訊時稱：伊由東山路一
    段要左轉二○七巷時，未打方向燈，被告所駕駛車輛是沿東山路一段直行，因伊
    未打方向燈才發生事故等語相符。則本件車禍之肇事責任純屬被害人丙○○之過
    失所致，即不能以被告駕駛車輛肇事，而認定被告有酒後不能安全駕駛車輛之情
    事，是被告上開辯解，堪以採信。綜上所述，本件被告酒後駕車之行為，核與刑
    法第一百八十五條之三服用酒類，不能安全駕駛動力交通工具而駕駛罪之構成要
    件不該當，自難繩以該公共危險罪責。此外，復查無其他積極證據足資證明被告
    有何公訴人所指之公共危險犯行，自應為被告為無罪判決之諭知。
據上論斷，應依刑事訴訟法第四百五十二條、第三百零一條第一項，判決如主文。
中      華      民      國    八十九    年     十二     月     十九     日
                                    台灣台中地方法院交通法庭
                                        法  官  許金樹
右正本證明與原本無異
如不服本判決應於送達後十日內向本院提出上訴狀
                                        書記官
中      華      民      國    八十九    年     十二     月   二十一     日


司法院資訊處製作；財團法人民間司法改革基金會備份。
